Minutes et répertoires du notaire Gabriel DUMAS, 29 décembre 1657 - février 1668 (étude I)
Archives nationales
- Minutes de Gabriel DUMAS, janvier 1657 - février 1668; MC/ET/I/130 - MC/ET/I/150
  - Minutes. 1661, juillet - décembre, juillet - décembre 1661; MC/ET/I/137
    - Obligation par Anne Du Rivau, femme de Jean Coiffard, bourgeois de Paris, rue de la Huchette, envers Jacques Du Verger, joueur d'instruments à Paris de 210 livres tournois pour prêt., 19 septembre 1661; MC/ET/I/137
      obligation; Huchette (rue de la); musicien
    - Obligation par Anne Durivau envers Jean-Jacques Duverger, joueur d'instruments à Paris, pour une somme de 210 livres., 19 septembre 1661; MC/ET/I/137
      obligation; musicien
    - Inventaire après décès de Gabrielle Du Chastelet, rue neuve Saint-Honoré, veuve de Georges De Mouchy, gouverneur et lieutenant général pour le Roi des villes de Péronne Mondidier et Roye, grand prévot de l'Hôtel de sa majesté et grande prévoté de France., 20 septembre 1661; MC/ET/I/137
      inventaire après décès; Péronne (Somme); Roye (Somme); Du Chastelet, Gabrielle; Mouchy, Georges de
    - Inventaire après décès de Gabrielle Du Châtelet, veuve de Georges de Mouchy à la requête de Jean Mariotte, avocat au Parlement, dont la bibliothèque., 20 septembre 1661; MC/ET/I/137
      Fichier Bibliothèques XVIe-XVIIIe siècles, par Claire Béchu, Marie-Antoinette Fleury, Madeleine Jurgens, Xenia Pamfilova, 1953-1996 (fichier papier entièrement dématérialisé; voir contexte dans le Plan d’orientation général - Notaires de Paris, guides thématiques du Minutier).
      Date de création de la notice: 2012
      inventaire après décès; Du Châtelet, Gabrielle; Mouchy, Georges de; Mariotte, Jean; avocat au parlement (Ancien Régime)
    - Contrat de mariage entre Gilles Le Thimonnier, garde de la porte du Roi, faubourg Saint-Jacques et Louise Marchis, fille de Jacques Marchis, aide d'échauçonnerie de bouche de feu Monseigneur le duc d'Orléans, faubourg Saint-Jacques, 21 septembre 1661; MC/ET/I/137
      contrat de mariage; Saint-Jacques (faubourg); Le Thimonnier, Gilles; Marchis, Louise; Marchis, Jacques
    - LAUNAY (Daniel de) maître peintre sur le pont Marie § Vente, 21 septembre 1661; MC/ET/I/137
      acte de vente; Launay, Daniel de
    - Inventaire aprés décès de Pierre Pillon, maître sellier, lormier, carrossier, rue de la Huchette, époux de Jeanne Denis., 4 octobre 1661; MC/ET/I/137
      inventaire après décès; Huchette (rue de la); Pillon, Pierre; Denis, Jeanne; sellier; forgeron; carrossier
    - BUTET (Jean) peintre valet de chambre ordinaire du Roi rue Saint-Jacques § Accord, 28 octobre 1661; MC/ET/I/137
      accord; Butet, Jean
    - Contrat de mariage entre Gabriel Hamet, marchand gantier parfumeur, rue de la Bouclerie et Geneviève Garnault, fille de François Garnault, bourgeois de Paris, rue des Sept-Voies., 3 novembre 1661; MC/ET/I/137
      contrat de mariage; Sept-Voies (rue des); Hamet, Gabriel; Garnault, Geneviève; Garnault, François; commerçant; maroquinier; parfumeur
    - Bail par Guillaume Jacquesson, maître faiseur d'instruments, demeurant rue des Arcis, à l'image Sainte-Barbe, paroisse Saint-Merry, pour quatre ans, à Michel Mestayer, marchand gantier, rue de la Savatterie, d'un corps de logis sis rue Neuve Saint-Etienne-du-Mont au faubourg Saint-Marcel, moyennant 180 livres tournois de loyer annuel., 14 novembre 1661; MC/ET/I/137
      bail; Arcis (rue des); Arcis (rue des); Saint-Merri (paroisse); Savaterie (rue de la); Neuve-Saint-Etienne-du-Mont (rue); Saint-Marcel (rue); facteur d'instruments de musique; maroquinier
    - Bail. Guillaume Jacquesson, maître faiseur d'instruments, rue des Arcis, à l'image Sainte-Barbe., 14 novembre 1661; MC/ET/I/137
      bail; Arcis (rue des); Sainte-Barbe (image); facteur d'instruments de musique
    - Contrat de mariage entre Claude Bolitault, avocat en Parlement, quai des Augustins, et Madeleine Le Petit, fille de Jacques Le Petit, rue Pavée., 25 novembre 1661; MC/ET/I/137
      contrat de mariage; Pavée (rue); Grands-Augustins (quai des); Boutault, Claude; Le Petit, Madeleine; Le Petit, Jacques; avocat au parlement (Ancien Régime)
    - Contrat de mariage entre Louis Dubois, peintre en mignature, rue du Gesvre et Madeleine Cheret, fille de Daniel Cheret, enlumineur de la Reine et maître joallier, rue de Gesvre., 18 décembre 1661; MC/ET/I/137
      contrat de mariage; Gesvres (rue de); Dubois, Louis; Cheret, Madeleine; Cheret, Daniel
    - DU BOIS (Louis) peintre en miniature rue de Gesvre fils de Medard Du Bois, peintre en miniature § Mariage de .. et de Magdelaine Chéret, fille de feu Daniel Chéret, enlumineur de la Reine, 18 décembre 1661; MC/ET/I/137
      contrat de mariage; Du Bois, Louis
    - PEINTRE en miniature DUBOIS (Médard) § mariage, 18 décembre 1661; MC/ET/I/137
      contrat de mariage; Dubois, Médard
    - ENLUMINEUR de la Reine CHÉRET (Daniel) § Mariage, 18 décembre 1661; MC/ET/I/137
      contrat de mariage; Chéret, Daniel
  - Minutes. 1662, janvier - juin, janvier - juin 1662; MC/ET/I/138
    - Testament olographe de Jacques de Lafont, rue Saint-Thomas., 9 février 1662; MC/ET/I/138
      testament; Lafont, Jacques de
    - Inventaire après décès de Agnès Chevallier, femme de François de Clermont, bourgeois de Paris, Ile Notre dame., 14 février 1662; MC/ET/I/138
      inventaire après décès; Notre-Dame (île); Chevallier, Agnès; Clermont, François de
    - Inventaire après décès de Marie Boullard, femme de Guillaume Dumas, maître vitrier, rue Gallande., 1er mars 1662; MC/ET/I/138
      inventaire après décès; Galande (rue); Boullard, Marie; Dumas, Guillaume; vitrier
    - Contrat de mariage entre André Lacour, rue Culture Sainte-Catherine et Catherine Voisin, fille de Léon Voisin, maître maçon à Beaumesnil, rue Culture Sainte-Catherine., 15 mars 1662; MC/ET/I/138
      contrat de mariage; Culture-Sainte-Catherine (rue de la); Lacour, André; Voisin, Catherine; Voisin, Léon; maçon
    - Testament d'Antoinette Guibour, faubourg Saint-Germain-des-Prés, veuve de Jacques de Belleville, conducteur des ballets du roi., 20 avril 1662; MC/ET/I/138
      testament; Saint-Germain-des-Prés (hameau); Guibour, Antoinette; Belleville, Jacques de
    - Inventaire après décès de Jacques de Lafont, prêtre., 21 avril 1662; MC/ET/I/138
      inventaire après décès; Lafont, Jacques; prêtre
    - Contrat de mariage entre Joachim Harent, maître grainier, rue Saint-Antoine et Anne Pierre, fille de Jean Pierre, marchand de vins au Pecq, quai des Augustins., 27 avril 1662; MC/ET/I/138
      contrat de mariage; Saint-Antoine (rue); Grands-Augustins (quai des); Harent, Joachim; Pierre, Anne; Pierre, Jean; commerçant; commerçant
    - BERGERAND (François) § testament de François BERGERAND, mai 1662; MC/ET/I/138
      testament; Bergerand, François
    - Testament de François Bergerand, avocat au Parlement de Grenoble, rue de Perpignan., 6 mai 1662; MC/ET/I/138
      testament; Perpignan (rue de); Bergerand, François; avocat au parlement (Ancien Régime)
    - Contrat de mariage entre Dominique Coupdelance, l'un des 100 gentilhommes ordinaires de la maison du Roi, Ile Notre Dame, et Catherine de Vernon, fille de Pierre de Vernon, lieutenant criminel en l'élection de Crespy, rue Saint-Benoit., 23 mai 1662; MC/ET/I/138
      contrat de mariage; Saint-Benoît (rue); Notre-Dame (île); Coupdelance, Dominique; Vernon, Catherine de; Vernon, Pierre de; lieutenant civil ou criminel (Ancien Régime)
    - Contrat de mariage entre Michel Barbin, maître doreur garnisseur enjoliveur et marchand miroitier, rue Saint-Nicolas-du-Chardonnet, et Louise Clergé, fille de François Clergé, entrepreneur des bâtiments, rue Pavée., 27 mai 1662; MC/ET/I/138
      contrat de mariage; Pavée (rue); Saint-Nicolas-du-Chardonnet (rue); Barbin, Michel; Clergé, Louise; Clergé, François; décorateur; commerçant; miroitier; chef d'entreprise
    - Contrat de mariage entre Nicolas Marchand, rue Dauphine et Marie Corbilly, fille de Pierre Corbilly, chirurgien du Roi et juré de robe longue en l'université de Paris, Quai des Augustins., 20 juin 1662; MC/ET/I/138
      contrat de mariage; Dauphine (rue); Grands-Augustins (quai des); Marchand, Nicolas; Corbilly, Pierre; Corbilly, Marie; chirurgien
  - Minutes. 1662, juillet - décembre, juillet - décembre 1662; MC/ET/I/139
    - Inventaire après décès de Luc Navarre, marchand mercier, Pont Saint-Michel, époux de Madeleine Pinson., 22 juillet 1662; MC/ET/I/139
      inventaire après décès; Saint-Michel (pont); Navarre, Luc; Pinson, Madeleine; commerçant
    - Contrat de mariage entre Pierre de Court de Lusignan, rue de la Huchette, et Anne de Lamet, veuve de Léonard de Ruelle, rue de la Huchette., 3 août 1662; MC/ET/I/139
      contrat de mariage; Huchette (rue de la); Lamet, Anne de; Ruelle, Léonard de; Court de Lusignan, Pierre de
    - Testament de Pierre Lehayer, conseiller du Roi et son procureur au bailliage et siège présidial d'Alençon, rue Poupée., 11 août 1662; MC/ET/I/139
      testament; Poupée (rue); Alençon (Orne); Lehayer, Pierre
    - Contrat de mariage entre Pierre Cocquille, avocat en la Cour de Parlement, rue de la Huchette, et Marie Allard, veuve de Blaise Coulon, bourgeois de Paris, rue de la Huchette., 14 août 1662; MC/ET/I/139
      contrat de mariage; Huchette (rue de la); Cocquille; Pierre; Coulon, Blaise; Allard, Marie; avocat au parlement (Ancien Régime)
    - Contrat de mariage entre Gabriel Levasseur, cocher de messire Charles François de Lomenie de Brienne, rue de Verneuil et Martine Lenoir, veuve de Pierre Noël, compagnon maçon, rue de Bourbon., 18 août 1662; MC/ET/I/139
      contrat de mariage; Verneuil (rue de); Levasseur, Gabriel; Lomenie de Brienne, François de; Lenoir, Martine; Noël, Pierre; conducteur de véhicules; maçon
    - Contrat de mariage entre Jean Bertrand, maître tailleur d'habits, rue Neuve Saint-Médéric, et Renée Regnault, fille de Jean Regnault, maître tailleur d'habits, rue de la Barillerie., 3 septembre 1662; MC/ET/I/139
      contrat de mariage; Barillerie (rue de la); Bertrand, Jean; Regnault, Renée; Regnault, Jean; tailleur d'habits
    - Contrat de mariage entre Louis Bouillerot, maître et marchand teinturier en fil de laine et soie, rue Saint-Antoine, et Jeanne Arragon, fille de Jacques Arragon, maître cordier, rue Saint-Jacques., 14 septembre 1662; MC/ET/I/139
      contrat de mariage; Saint-Jacques (rue); Saint-Antoine (rue); Bouillerot, Louis; Arragon, Jeanne; Arragon, Charles; cordier; commerçant
    - Succession de Louis de la Poustoire, conseiller du Roi au bailliage et siège présidial de Chartres, époux de Françoise de la Mothe le Vahier., 19 septembre 1662; MC/ET/I/139
      partage; Chartres (Eure-et-Loir); La Poustoire, Louis de; La Mothe Le Vahier, Françoise de
    - Contrat de mariage entre François Didier Bichebois, premier homme de chambre de monsieur le prince de Lorraine, rue du Petit Pont, et Marie Louise Minorville, fille de François Minorville, officier du Roi, rue du Petit Pont., 15 octobre 1662; MC/ET/I/139
      contrat de mariage; Petit-Pont (rue du); Bichebois, François Didier; Minorville, François; Minorville, Marie Louise
    - Contrat de mariage entre Jean Lemenant, rue de la Huchette et Madeleine Pallard de Strossi, veuve de Louis Le Scellier, rue de la Huchette, 17 octobre 1662; MC/ET/I/139
      contrat de mariage; Huchette (rue de la); Lemenant, Jean; Pallard de Strossi, Madeleine; Le Scellier, Louis
    - Contrat de mariage entre Jean Tufer, maître tapissier, rue des Ecrivains, et Edmée Constant, veuve de François d'Allemagne, charpentier, rue des Gravilliers., 23 octobre 1662; MC/ET/I/139
      contrat de mariage; Ecrivains (rue des); Gravilliers (rue des); Tufer, Jean; Constant, Edmée; Allemagne, François d'; tapissier; charpentier
    - Inventaire après décès de François Charlier, bourgeois de Paris, rue de la Bucherie., 23 octobre 1662; MC/ET/I/139
      inventaire après décès; Bûcherie (rue de la); Charlier, François
    - Contrat de mariage entre Guillaume Lagrange, compagnon maçon, rue de la Vieille-Bouclerie et Anne Valledo, fille de Jean Valledo, maçon, rue de la Vieille-Bouclerie., 29 octobre 1662; MC/ET/I/139
      contrat de mariage; Vieille-Bouclerie (rue de la); Lagrange, Guillaume; Valledo, Anne; Valledo, Jean; maçon; maçon
    - Contrat de mariage entre Jean collet, marchand à Verdun, rue Froidmanteau, et Anne Benoist, fille de Jean Benoist, laboureur, quai Malaquest., 31 octobre 1662; MC/ET/I/139
      contrat de mariage; Verdun (Meuse); Froidmanteau (rue); Malaquais (quai); Collet, Jean; Benoist, Anne; Benoist, Jean; commerçant; agriculteur
    - Testament de Madeleine Le Leu, veuve de Jean de Billy, marchand de vins, rue de la Draperie., 15 novembre 1662; MC/ET/I/139
      testament; Draperie (rue de la); Le Leu, Madeleine; Billy, Jacques de; commerçant
    - Inventaire des meubles de Madeleine Pallard d'Estrocy, veuve de Louis Lescellier, dans la maison seigneuriale de Chaumont-en-Vexin, après son mariage avec Jean Lemenant, le 18 octobre 1662., 15 décembre 1662; MC/ET/I/139
      inventaire; Chaumont-en-Vexin (Oise); Pallard d'Estrocy, Madeleine; Lescellier, Louis; Lemenant, Jean
    - Contrat de mariage entre Mathurin Lagrave, cuisinier, rue des Carmes et Anne Picart, fille de Nicolas Picart, armurier, rue des Carmes., 24 décembre 1662; MC/ET/I/139
      contrat de mariage; Carmes (rue des); Lagrave, Mathurin; Picart, Anne; Picart, Nicolas; cuisinier; armurier
    - Testament de Jacques Pallu, prêtre, rue Princesse., 13 septembre 1683; MC/ET/I/139
      testament; Princesse (rue); Pallu, Jacques; prêtre
  - Minutes. 1663, janvier - juin, janvier - juin 1663; MC/ET/I/140/A
    Ancienne(s) cote(s):
    ET/I/140
    - Contrat de mariage entre Antoine Thierry, marchand maître chandelier en suif, rue Montorgueil, et Marie Duvivier, veuve de Pierre Labbé, marchand de vins, rue des Prêtres., 9 mars 1663; MC/ET/I/140/A
      contrat de mariage; Prêtres (rue des); Montorgueil (rue); Thierry, Antoine; Duvivier, Marie; Labbé, Pierre; cirier; commerçant
    - Inventaire aprés décès de Charles Plennereau, rue des fossés d'entre les portes de Bussy et de Nesle., 10 mars 1663; MC/ET/I/140/A
      inventaire après décès; Plennereau Charles
    - Succession entre Charles Hottot, maître maçon, rue de Bourbon, et son épouse Marguerite Philippoteau. (Succession de leur communauté après séparation de biens.), 16 mars 1663; MC/ET/I/140/A
      partage; liquidation; Hottot, Charles; Philippoteau, Marguerite; maçon
    - Testament de Pierre Le Jay, marchand épicier, grande rue de Sève, époux de Geneviève Quantin., 27 mars 1663; MC/ET/I/140/A
      testament; Sèvres (rue de); Le Jay, Pierre; Quantin, Geneviève; commerçant; commerçant
    - Contrat de mariage entre Louis Mithon, trésorier général des régiments des gardes suisses et autres étrangers, rue des Billettes et Marie Lecossois, fille de François Lecossois, conseiller secretaire du Roi maison couronne de France et de ses finances., 29 mars 1663; MC/ET/I/140/A
      contrat de mariage; Billettes (rue des); Mithon, Louis; Lecossois, Marie; Lecossois, François
    - Testament, DE SAINT-HENAN (SAINT-HERAN), Jacqueline, veuve hault et puissant Gaspard de Coligny, vivant comte de Saligny, Saint-Heran et Lanoy., 15 avril 1663; MC/ET/I/140/A
      Protestants de Paris au XVIIe siècle (env. 3350 actes), par Marion Duprey, Arnaud Dubois, Céline Houzard, Christine Voix, sous la dir. de Michelle Magdeleine, 1992-1995 (base de données migrée: voir contexte dans le Plan d’orientation général - Notaires de Paris, guides thématiques du Minutier).
      testament; Coligny-Saligny, Gaspard de (1590-1651); Montmorin de Saint-Hérem, Jacqueline de (15..-1650)
    - Contrat de mariage entre Jean Héart dit Seguin, tailleur d'habits, rue au Lard et Sébastienne Richer, fille de Michel Richer, notaire à Tou-sur-Marne (Thoult ?), sur le Petit-Pont., 19 avril 1663; MC/ET/I/140/A
      contrat de mariage; Lard (rue au); Petit (pont); Héart dit Seguin, Jean; Richer, Sébastienne; Richer, Michel; tailleur d'habits
    - Contrat de mariage entre Louis Thibault, bourgeois de Paris, rue Darnetal, et Marguerite Porteur, fille de Jean Porteur, maître boulanger, rue de Bourbon., 28 mai 1663; MC/ET/I/140/A
      contrat de mariage; Thibault, Louis; Porteur, Marguerite; Porteur, Jean; boulanger
    - Testament de Hubert vincent, bourgeois de Paris, rue Saint-André-des-Arts, et de sa femme, Madeleine Le Roux., 13 juin 1663; MC/ET/I/140/A
      testament; Saint-André-des-Arts (rue); Vincent, Hubert; Le Roux, Madeleine
  - Minutes. 1663, juillet - décembre, juillet - décembre 1663; MC/ET/I/140/B
    ET/I/140 bis
    - Contrat de mariage entre Pierre Drou, commis aux aides, rue de Hurepoix et Marie Sauvage, rue de Hurepoix., 12 juillet 1663; MC/ET/I/140/B
      contrat de mariage; Hurepoix (rue du); Drou, Pierre; Sauvage, Marie; commis d'administration (Ancien Régime)
    - Contrat de mariage entre Claude Vallet, charpentier, pont Marie, et Marie Françoise Huet, fille de Michel Huet, maître menuisier, pont Marie., 20 juillet 1663; MC/ET/I/140/B
      contrat de mariage; Marie (pont); Vallet, Claude; Huet, Marie Françoise; Huet, Michel; menuisier; charpentier
    - Contrat de mariage entre Jean Fortin, menuisier, rue de Copeaux et Marie Villion, fille de Nicolas Villion, maître serrurier, rue Mouffetard., 29 juillet 1663; MC/ET/I/140/B
      contrat de mariage; Mouffetard (rue); Fortin, Jean; Villion, Marie; Villion, Nicolas; menuisier; serrurier
    - Succession de Gabrielle Du Chastelet, veuve de Georges De Mouchy, gouverneur et lieutenant général pour le Roi des villes de Péronne Mondidier et Roye, grand prévot de l'Hôtel de sa majesté et grande prévoté de France., 1er août 1663; MC/ET/I/140/B
      partage; Péronne (Somme); Roye (Somme); Du Chastelet, Gabrielle; Mouchy, Georges de
    - Contrat de mariage entre Guillaume Macé, marchand libraire, rue de la Huchette et Marie Blezy, veuve de David Beauplais, maître imprimeur et marchand libraire, rue de la Huchette., 2 septembre 1663; MC/ET/I/140/B
      contrat de mariage; Huchette (rue de la); Macè, Guillaume; Blezy, Marie; Beauplais, David; libraire; imprimeur; libraire
    - Contrat de mariage entre Jean Thomassin, procureur au siège fiscal de Treil, rue des Juifs, et Barbe Henry, fille de Guillaume Henry, marchand à Andresy, rue Saint-Benoit., 12 septembre 1663; MC/ET/I/140/B
      contrat de mariage; Juifs (rue des); Saint-Benoît (rue); Thomassin, Jean; Henry, Barbe; Henry, Guillaume; commerçant
    - Contrat de mariage entre Noël Morin, porteur de terre, rue de la Parcheminerie et Françoise Rollin, fille de Gobert Rollin, maître tailleur d'habits à Agny, rue de la Parcheminerie., 16 septembre 1663; MC/ET/I/140/B
      contrat de mariage; Parcheminerie (rue de la); Morin, Noël; Rollin, Farnçoise; Rollin, Gobert; tailleur d'habits
    - Inventaire après décès de Jean Guyard, marchand de vins, rue Dauphine, époux de Marie de Lagrange., 17 septembre 1663; MC/ET/I/140/B
      inventaire après décès; Dauphine (rue); Guyard, Jean; Lagrange, Marie de; commerçant
    - Contrat de mariage entre Louis Libert, huissier sergent à verge au Châtelet de Paris, rue de Bussy et Michelle Bertin, veuve de Nicolas Mercier, maître tailleur d'habits, rue de l'Hirondelle., 12 octobre 1663; MC/ET/I/140/B
      contrat de mariage; Buci (rue de); Hirondelle (rue de l'); Libert, Louis; Bertin, Michelle; Mercier, Nicolas; huissier de justice; auxiliaire de justice; tailleur d'habits
    - Contrat de mariage entre Alphonse François Tarboicher, avocat en Parlement, rue des Noyers, et Claude Destrechy, fille de Guillaume Destrechy, bailli de la ville de Chartres, rue des Noyers (acte double)., 18 novembre 1663; MC/ET/I/140/B
      contrat de mariage; Noyers (rue des); Tarboicher, Alphonse François; Destrechy, Claude; Destrechy, Guillaume; avocat au parlement (Ancien Régime)
    - Contrat de mariage entre Pierre Delaulnay, barbier, perruquier, rue de la Huchette et Renée Triquard, fille de Gervais Tricard., 24 décembre 1663; MC/ET/I/140/B
      contrat de mariage; Huchette (rue de la); Delaulnay, Pierre; Triquard, Renée; Triquard, Gervais; coiffeur
  - Minutes. 1664, janvier - avril, janvier - avril 1664; MC/ET/I/141
    - Contrat de mariage entre Antoine Desbans, marchand cartier, rue Bordel et Catherine Godin, veuve de Toussaints Gautier, étalier boucher, rue Saint-André-des-Arts., 9 février 1654; MC/ET/I/141
      contrat de mariage; Saint-André-des-Arts (rue); Desbans, Antoine; Godin, Catherine; Gautier, Toussaints; commerçant; cartier; boucher
    - Contrat de mariage entre André Belloust, ouvrier en soie, Marché Neuff, et Renée Gagneux, fille de François Gagneux, marchand, marché neuf., 22 janvier 1664; MC/ET/I/141
      contrat de mariage; Neuf (marché); Belloust, André; Gagneux, Renée; Gagneux, François; commerçant; tisserand
    - Inventaire après décès de Geneviève de Lalonde, veuve de Louis Dubour., 24 janvier 1664; MC/ET/I/141
      inventaire après décès; Lalonde, Geneviève de; Dubour, Louis
    - Contrat de mariage entre Charles Leroy, maître grenetier, rue de la Huchette et Marie Drouault, fille de Jean Drouault, huissier sergent royal à Chartres, rue de la Huchette., 3 février 1664; MC/ET/I/141
      contrat de mariage; Huchette (rue de la); Chartres (Eure-et-Loir); Leroy, Charles; Drouault, Marie; Drouault, Jean; huissier de justice; juge
    - Contrat de mariage entre Jean Goyon, maître et marchand chaudronnier, rue Aubry-le-Boucher et Elisabeth Coullombier, veuve de Guillaume Beguier, chaudronnier poislier à Paris et privilégié suivant la cour, rue Aubry le Boucher., 12 février 1664; MC/ET/I/141
      contrat de mariage; Aubry-le-Boucher (rue); Goyon, Jean; Coullombier, Elisabeth; Beguier, Guillaume; commerçant; forgeron
    - Testament de Marguerite Leblair, rue Saint-Jacques., 17 février 1664; MC/ET/I/141
      testament; Saint-Jacques (rue); Leblair, Marguerite
    - Contrat de mariage entre Christophe Solliveau, écuyer, de sieur de Montbrizon, rue de la Huchette, et Anne Bougour, fille de Guillaume Bougour., 23 février 1664; MC/ET/I/141
      contrat de mariage; Huchette (rue de la); Solliveau, Christophe; Bougour, Guillaume; Bougour, Anne
    - Testament de Louis Gervais, bourgeois de Paris, rue Dauphine., 24 mars 1664; MC/ET/I/141
      testament; Dauphine (rue); Gervais, Louis
    - Inventaire après décès de Jean Guillotte, procureur fiscal de leurs altesses de Condé et de Soissons, rue de la Vieille Draperie, époux de Catherine Goudaillier., 26 mars 1664; MC/ET/I/141
      inventaire après décès; Vieille-Draperie (rue de la); Guillotte, Jean; Goudaillier, Catherine
    - BASSIRE (Mathieu) § Testament de Mathieu BASSIRE, avril 1664; MC/ET/I/141
      testament; Bassire, Mathieu
    - Inventaire après décès de Guillemette Morel, femme de René Trelan, maître rotisseur à Paris, paroisse de Saint-Germain-l'Auxerrois., 1er avril 1664; MC/ET/I/141
      inventaire après décès; Saint-Germain-l'Auxerrois (paroisse); Morel, Guillemette; Trelan, René
    - Testament de Mathieu Bussière, capitaine d'une compagnie de cavalerie servant de garde auprès de monsieur le comte de Coligny, général commandant l'armée de France en Allemagne., 1er avril 1664; MC/ET/I/141
      testament; Buissière, Mathieu; Coligny (comte de)
    - Succession de Jacques Bizet, trésorier et payeur des cent suisses de la garde du corps du Roi., 19 avril 1664; MC/ET/I/141
      partage; Bizet, Jacques; trésorier payeur (Ancien Régime)
    - Contrat de mariage entre Denis Hernieux, marchand fruitier, pont Saint-Michel et Antoinette Cochois, fille de Jacques Cochois, maître fourbisseur à Paris, pont Saint-Michel., 27 avril 1664; MC/ET/I/141
      contrat de mariage; Saint-Michel (pont); Hernieux, Denis; Cochois, Antoinette; Cochois, Jacques; commerçant